# 资产评估报告实效是否影响入账的问题（急）

提问人：qincp2005 时间：2011-01-04 13:32:03
请教： 我公司有一子公司转让，评估基准日为 2009 年 12 月 31 日，转让协议签订于 2010 年 12 月 30 日，转让价款就是评估价，假如我想 2011 年 1 月做账务处理，评估报告结果是否有效？

回答人：chenyiwei
赞同楼上几位意见。因为你是转让股权，该评估报告的作用对你公司而言就是确定转让价格，而不像在企业合并中那样涉及资产、负债初始计量问题，因此只要交易双方均认可原定的交易价格不变，就可以基于实际交易价格进行会计处理，与评估报告本身的目的已经无关。如果是非同一控制下企业合并中资产、负债的初始计量，应进行以“合并对价分摊”为目的的评估（评估基准日为购买日）作为依据。